【裁判字號】    98,交聲,160
【裁判日期】    980112
【裁判案由】    違反道路交通管理處罰條例聲明異議
【裁判全文】
臺灣臺北地方法院交通事件裁定         98年度交聲字第160號
原處分機關  臺北市交通事件裁決所
異  議  人
即受處分人  甲   ○
上列異議人因違反道路交通管理處罰條例事件，對於臺北市交通
事件裁決所中華民國97年12月26日所為之處分（原處分案號：北
市裁字第裁22-ZIA029950號）聲明異議，本院裁定如下：
    主  文
異議駁回。
    理  由
一、原處分機關處分意旨略以: 異議人即受處分人甲  ○於民國
    97年12月13日15時55分許，將車牌號碼271-DH號營業用一般
    小客車，停放於仁愛路四段之計程車招呼站，並下車離去。
    經依法拍照採證、舉發後，爰依道路交通管理處罰條例第56
    條第1項第9款、違反道路交通管理事件統一裁罰基準及處理
    細則第43、44、67等規定，裁處新臺幣（下同）600元罰鍰
    。
二、異議意旨略以：異議人因患糖尿病，致神經系統出問題，腸
    骨忽便秘、忽潟，甚至有過等不及至廁所。但愛醫院星期六
    、日無門診，97年12月13日當日並無影響其他車排班，且附
    近無加油站。司機離座確實有錯，但因肚痛實無法忍受，請
    求從輕裁罰等語，並提出臺北醫學大學附設醫院及國泰醫院
    所開立處方之外袋為證。
三、按汽車駕駛人停車時，停車時間、位置、方式、車種不依規
    定者，處600元以上1200以下罰鍰，道路交通管理處罰條例
    第56條第1項第9款定有明文。
四、經查: 本件異議人於上開時間，在上開地點，將車牌號碼
    271-DH號營業用一般小客車停放該處後，即下車離去一節，
    為異議人所不爭執，並有舉發採證照片4張在卷可稽。又異
    議人停放上開車輛之地點，係屬計程車招呼站，僅供計程車
    停車候客，禁止駕駛離開一節，亦為異議人所不爭執，並有
    現場所設置之標誌照片在卷可考。是異議人於上開時、地，
    停車方式不依規定之違規事實，已至為明確。至於異議人雖
    執上詞置辯，並提出上開處方外袋為證。然，當天縱使於警
    方採證取締當時異議人所停車輛前、後並無其他車輛排班，
    但該種車位既已就停放之方式及數量有明確之規定，異議人
    即應依規定停放，自難以其車輛取締當時前、後尚無其他車
    輛作為免責之理由。另異議人縱有其所指陳之疾病，其當天
    是否其有所指之症狀，並無證據可資證明。且縱有其事，亦
    難資為免責之理由。此外，原處分所處之罰鍰已為最低罰鍰
    ，異議人請求裁處更輕之罰鍰，自亦無從准許。綜上，本件
    異議人於前開時、地停車不依規定方式之違規事實，事證明
    確，洵堪認定。從而，原處分機關依前揭道路交通管理處罰
    條例第56條第1項第9款、違反道路交通管理事件統一裁罰標
    準及處理細則及違反道路交通管理事件統一裁罰標準表之規
    定，裁處受處分人罰鍰600元，核無違誤。本件異議人之異
    議為無理由，應予駁回。
據上論斷，應依道路交通案件處理辦法第19條，裁定如主文。
中    華    民    國    98    年    1     月    12    日
                  交通法庭    法  官  李桂英
上正本證明與原本無異。
如不服本裁定應於送達後5日內向本院提出抗告狀。
                              書記官  嚴君珮
中    華    民    國    98    年    1     月    12    日


司法院資訊處製作；財團法人民間司法改革基金會備份。
